

# Ricardo Sánchez

Creativo y emprendedor. Comencé mi carrera hace 7 años en la industria publicitaria, migrando posteriormente a la comunicación digital y el diseño de experiencias. Hace 3 años, plasme estos conocimientos, abriendo Estudio 92, una consultora digital en Ecuador, generando grandes proyectos con clientes a nivel nacional. Hoy mi foco esta en el mundo del diseño de experiencias digitales (UX&UI), en el cual me estoy especializando con un master en BAU, en la ciudad de Barcelona.

#### EXPERIENCIA LABORAL

Estudio 92 Feb 2015 - Sep 2018 Guayaquil

#### **Digital Strategy Manager / Partner**

Al ser socio del estudio, tenía diversos roles, siendo el más importante, la supervisión del equipo creativo. Con el cual trabajamos toda la parte de estrategia, contenido y diseño de los distintos proyectos para los clientes.

Central Feb 2014 - Ene 2015 Guayaquil

#### **Senior Account Executive**

Nexo entre cliente y agencia. Supervisar y coordinar todos los procesos y campañas publicitarias desde su creación hasta su finalización.

Ecoluxen Abr 2013 - Ene 2014 Guayaquil

#### **Communication Manager**

Manejo de imagen institucional y gestión de marca. Diseño y ejecución de estrategias y planes de comunicación interna y externa. Elaboración y envío de boletines de prensa, contacto con medios de comunicación.

Mindshare WPP Oct 2011 - Mar 2012 Guayaquil

#### Media Planner Jr.

Desarrollo de las estrategias y compra de medios para las marcas Loteria Nacional, Lotto y Marcimex. Selección estratégica del mix de medios para el cumplimiento de los objetivos de mercadeo y ventas de los clientes.

#### **EDUCACIÓN**

BAU - Escola de disseny Oct 2018 - Jul 2019 Barcelona

### Master en diseño de experiencias digitales

Estoy aprendiendo a diseñar productos o servicios que transformen la experiencia de cliente. A conocer los workflows más innovadores de diseño de productos y servicios digitales. Y manejar a profundidad conceptos de UX & UI.

Universidad Casa Grande 2010 - 2015 Guayaquil

### Universidad Casa Grande Licenciado en comunicación y publicidad.

Carrera creativa en donde aprendí a manejar marcas de forma 360 desde la parte comunicacional y publicitaria.

## CONTACTO

